# 请教陈老师关于金融资产重分类问题

提问人：cm哥啊 时间：2020-01-10 09:59:14
根据新金融工具准则，将原先作为以公允价值计量且公允价值变动计入其他综合收益计量的债权投资重分类为以摊余成本计量的债权投资，会计处理为视同一直以摊余成本计量，将之前确认的因公允价值变动而确认的其他综合收益转回。而原先作为以公允价值计量且公允价值变动计入当期损益的债权投资重分类为以摊余成本计量的债权投资时，以重分类日债权投资的公允价值为入账价值。那么问题来了，之前因公允价值变动确认的公允价值变动损益是不是就不管了？类似于处置以公允价值计量且公允价值变动计入当期损益的债权投资时，公允价值变动损益不再转入投资收益一样？期待陈老师的回答

回答人：chenyiwei
可以这样理解（“之前因公允价值变动确认的公允价值变动损益是不是就不管了？类似于处置以公允价值计量且公允价值变动计入当期损益的债权投资时，公允价值变动损益不再转入投资收益一样”）。其观念是视同此时先处置原有的FVTPL金融资产，随即按公允价值再投入一项金融资产以摊余成本计量。

提问人：zoujiecpa 时间：2020-01-11 18:25:02
请教陈老师：为何两种模式下，会计处理不同呢？

回答人：chenyiwei
交易性重分类为其他类别视同处置，是与交易性资产本身的计量模式和持有意图相关，建议参考IFRS 9结论基础中的相应内容。